# 大家怎么学习准则呢?

提问人：小青 99 时间：2013-11-05 00:51:42
今天看了一些陈老师的回复，认识到会计业务的账务如何处理，还是要基于对准则的理解。
晚上自己找会计准则看了下，发现自己学习的话很困难。很久前买的会计准则 2006 和应用指南都没翻过，今天听了一位老师的课程，得知这两本书基本成废纸了。
到时整本准则解读 2010 吧。不过那么厚，还有案例，在自己对准则制定的背景不了解的情况下，怎么来学习呢?
在企业会计准则解释第 5 号出台后，解释 1 至 4 有条款失效的吗?

回答人：chenyiwei
熟悉会计准则的正文、应用指南、讲解和《企业会计准则解释》是深入学习和在实务中运用会计准则的基础，因此还是首先要学好这些内容。在此基础上，建议采用案例学习法进一步掌握与原则导向的会计准则相适应的执业理念和逻辑思维方式，并积累实务经验。
我以前有一个讨论执业理念和思维方式问题的帖子，供参考：http://bbs.esnai.com/forum.php?m ... 4772548&pid=6074592。 另外， 2006 版的准则和应用指南存在后续被准则解释甚至讲解修改的情况，但其中大部分内容至今有效，所以说整本书变成废纸，未免太夸张了。 目前已经正式发布的 5 项准则解释中，没有发生后发布的解释条文替代原先就同一问题发布的解释条文的情况。